臺灣臺南地方法院刑事判決　　　　　 99年度交簡上字第207號
上　訴　人　莊添水
即　被　告
上列上訴人因過失傷害案件，不服本院99年度交簡字第2662號民
國 99年12月2日第一審判決（聲請簡易判決處刑案號：99年度營
偵字第1596號），提起上訴，本院判決如下：
    主  文
上訴駁回。
莊添水緩刑貳年。
    事  實
一、莊添水於民國99年5月24日上午8時10分許，騎駛車牌號碼JT
    C-255號重型機車（下稱JTC-255號機車）沿臺南市後壁區竹
    新里（臺南縣市合併前原為臺南縣後壁鄉○○村○○里道路
    ，由西往東方向行駛至竹新村 38之6號前無號誌之三岔路口
    ，而欲左轉彎時，適有黃世凱騎駛車牌號碼 KZ6-511號重型
    機車（下稱 KZ6-511號機車），沿同路由東向西直行而來，
    莊添水本應注意汽車行駛至無號誌之交岔路口，轉彎車應禮
    讓已直行車先行，且依當時天候晴、日間有自然光線、柏油
    道路、路面乾燥、無缺陷、無障礙物、視距良好，並無不能
    注意之情事，竟仍疏未注意禮讓直行之 KZ6-511號機車先行
    ，即貿然進行左轉動作，導致 JTC-255號機車之車頭右側擋
    泥板處撞及 KZ6-511號機車之車頭，使黃世凱人車倒地，因
    而受有硬腦膜下及蜘蛛網膜下出血、右腦挫傷出血、顱底骨
    折、額骨額竇骨折、臉部撕裂傷及擦傷等傷害。莊添水於肇
    事後，留在現場，向據報到場處理車禍事宜且尚不知肇事者
    為何人之臺南市警察局白河分局交通事故處理小組警員，主
    動表示其即為肇事車輛之駕駛者，並進而接受裁判。
二、案經黃世凱訴由臺南市警察局白河分局報請臺灣臺南地方法
    院檢察署檢察官偵查後聲請簡易判決處刑。
    理  由
一、告訴人黃世凱於司法警察調查中之陳述，以及本件車禍之道
    路交通事故現場圖、道路交通事故調查報告表(一)(二)、臺南縣
    警察局道路交通事故肇事人自首情形紀錄表及告訴人之奇美
    醫院柳營分院診斷證明書各1 份，檢察官及被告於本院調查
    證據時，均知曉為審判外之言詞陳述及書面陳述，然至言詞
    辯論終結前均未聲明異議，且本院審酌上揭陳述作成時之情
    況，認為適當，依刑事訴訟法第159條之5第 1項規定，得為
    證據。再者傳聞法則係對於被告以外之人於審判外之言詞或
    書面陳述，亦即針對被告以外之人於審判外以言詞或書面所
    為之供述證據而為之規範，卷附道路交通事故照片12張（見
    警卷第14至23頁），係以科學、機械之方式，對於所拍攝內
    容所為忠實且正確之記錄，性質上並非供述證據，應無刑事
    訴訟法第159條第1項規定之適用，合先敘明。
二、訊據被告對於上揭事實均坦承不諱，核與告訴人於司法警察
    調查中陳述之情節相符，復有道路交通事故現場圖、道路交
    通事故調查報告表(一)(二)、告訴人之奇美醫院柳營分院診斷證
    明書各1 份及道路交通事故照片12張在卷可稽，本件事證明
    確，被告犯行洵堪認定。
三、核被告所為，係犯刑法第284條第1項前段之過失傷害罪。被
    告於肇事後，犯罪未被發覺前，主動向前往處理且尚不知肇
    事者為何人之臺南市警察局白河分局警員，主動表示其即為
    肇事車輛之駕駛者，有臺南市○○○道路交通事故肇事人自
    首情形紀錄表1 份附卷為憑，是被告於犯罪未遭發覺之前，
    即主動承認肇事而受裁判，業合乎刑法第62條前段所指對於
    未發覺之罪自首而受裁判之要件，且其主動向警供陳肇事情
    節，助益犯罪事實之偵查釐清，堪認其自首係出於內心悔悟
    ，故依刑法第62條前段規定減輕其刑。原審以被告罪證明確
    ，因而適用刑法第284條第1項前段、第62條前段、第41條第
    1項前段，刑法施行法第1條之1 之規定，並審酌被告駕車疏
    未注意而肇事，致告訴人受有傷害，行為確有不當，告訴人
    所受傷勢非輕，且犯後至原審判決時，因賠償金額差距未能
    達成和解，惟犯後大致坦承犯行，態度尚可，又無何前科素
    行等一切情狀，量處有期徒刑 3月，並諭知如易科罰金之折
    算標準，其認事用法，均無不合，量刑亦屬適當，被告以原
    判決不當為由執為上訴，並無可取，為無理由，應予駁回。
四、末查被告未曾受有期徒刑以上刑之宣告，有臺灣高等法院被
    告全國前案紀錄表1 份可憑，其因一時疏忽未及注意，致罹
    犯罪，業坦承犯行，復與告訴人達成和解，並獲告訴人不再
    追究，有臺南市後壁鄉調解委員會99年刑字第83號調解筆錄
    及告訴人之刑事聲請狀各1 份可憑，足見被告尚有彌補過錯
    之舉動，信經本次偵查、審理程序，當知所警惕而無再犯之
    虞，本院因認上開所宣告之刑以暫不執行為適當，爰依刑法
    第74條第1項第1款規定，併予諭知緩刑2年，以啟自新。
據上論斷，應依刑事訴訟法第455條之1第3項、第368條，刑法第
74條第1項第1款，判決如主文。
本案經檢察官宋文宏到庭執行職務。
中    華    民    國   100    年    1     月    18    日
                  刑事第三庭審判長法  官  朱中和
                                  法  官  黃堯讚
                                  法  官  陳威龍
以上正本證明與原本無異。
不得上訴。
                                  書記官  蘇嬿合
中    華    民    國   100    年    1     月    18    日
附錄本案論罪科刑法條全文：
中華民國刑法第284條第1項：
因過失傷害人者，處 6 月以下有期徒刑、拘役或 5 百元以下罰
金，致重傷者，處1年以下有期徒刑、拘役或5百元以下罰金。